# 请教陈老师，新金融工具准则下委托贷款核算及现金流表的问题

提问人：877046713 时间：2019-11-08 06:30:25
您好，陈老师，
母公司通过银行委贷的形式借给子公司一笔三年期借款。
母公司核算
借：债权投资
贷：银行存款
利息：
借：应收利息
贷：财务费用-利息收入（对吗）
子公司核算：
借：银行存款
贷：长期借款-本金
利息：
借：财务费用-利息支出
贷：长期借款-利息
母公司现金流：
支付其他与投资活动有关的现金流（本金部分）及收到其他与投资活动有关的现金流
子公司现金流：
取得借款支付的现金流（本金部分）及分配股利、利润或偿付利息支付的现金（利息部分）
请教陈老师，上述核算方式对吗

回答人：chenyiwei
大致上是这样，借出方的利息收入是计入 “财务费用——利息收入” 还是投资收益尚无定论，应该都有可能。